臺灣臺中地方法院刑事判決　　　　　　　　96年度易字第45號
公　訴　人　臺灣臺中地方法院檢察署檢察官
被　　　告　甲○○
上列被告因傷害案件，經檢察官提起公訴（九十五年度偵字第一
二二七○號），被告於本院準備程序就被訴事實為有罪之陳述，
經本院合議庭裁定改行簡式審判程序，判決如下：
    主    文
甲○○傷害人之身體，處拘役拾伍日，如易科罰金，以銀元佰
元即新臺幣玖佰元折算壹日。
    犯罪事實
一、甲○○與王悔係朋友，於民國九十四年十一月四日二十三
    時，在臺中縣清水鎮○○路十五之十六號友人王木城住處打
    麻將，王悔因與方瑞洲打麻將發生爭執而動手毆打方瑞洲
    ，甲○○見狀將王悔拉開後雙方發生口角，王木城隨即請
    王悔、甲○○二人離開，惟王悔出去後，即開車牌號碼
    三Ｊ－四一○七號自小貨車衝撞甲○○，甲○○因遭王悔
    開車衝撞，心有不甘，基於傷害人之身體之犯意，隨即衝上
    前開自用小貨車內與王悔發生扭打，並以右手徒手接續毆
    打王悔左肩頸及背部三至五下，造成王悔受有後枕部血
    腫、背部扭傷等傷害。
二、案經王悔訴由臺灣臺中地方法院檢察署檢察官偵查起訴。
    理    由
一、訊據被告甲○○對於前揭犯罪事實均坦承不諱，核與告訴人
    王悔指訴情節大致相符，並據證人王木城於檢察官偵查中
    證述明確，復有光田綜合醫院診斷證明書一份附卷可憑，被
    告自白核與事實相符，事證明確，被告前開犯行堪以認定。
二、核被告所為，係犯刑法第二百七十七條第一項之傷害罪。爰
    審酌被告並無前科，素行尚佳，本件實係先肇因於告訴人王
    悔先開車衝撞被告所致，及被告犯本案之手段、所生危害
    ，及被告犯後坦承犯行等一切情狀，量處如主文所示之刑。
    且被告於行為時之刑法第四十一條第一項前段規定：「犯最
    重本刑為五年以下有期徒刑以下之刑之罪，而受六個月以下
    有期徒刑或拘役之宣告，因身體、教育、職業、家庭之關係
    或其他正當事由，執行顯有困難者，得以一元以上三元以下
    折算一日，易科罰金。」，又被告行為時之易科罰金折算標
    準，修正前罰金罰鍰提高標準條例第二條前段（現已刪除）
    規定，就其原定數額提高為一百倍折算一日，則本件被告行
    為時之易科罰金折算標準，應以銀元三百元折算一日，經折
    算為新臺幣後，應以新臺幣九百元折算為一日。惟九十五年
    七月一日修正公布施行之刑法第四十一條第一項前段則規定
    ：「犯最重本刑為五年以下有期徒刑以下之刑之罪，而受六
    個月以下有期徒刑或拘役之宣告者，得以新臺幣一千元、二
    千元或三千元折算一日，易科罰金。」，比較修正前後之易
    科罰金折算標準，以九十五年七月一日修正公布施行前之規
    定，較有利於被告，則應依刑法第二條第一項前段，適用行
    為時法即修正前刑法第四十一條第一項前段規定，並諭知易
    科罰金之折算標準。
據上論斷，應依刑事訴訟法第二百七十三條之一第一項、第二百
九十九條第一項前段，刑法第二條第一項前段、第二百七十七條
第一項、修正前刑法第四十一條第一項前段，罰金罰鍰提高標準
條例第一條前段、修正前罰金罰鍰提高標準條例第二條，判決如
主文。
中　　華　　民　　國　　96　　年　　 2　　月　 　6　　日
                  刑事第六庭    法  官  戴博誠
上正本證明與原本無異。
如不服本判決，應於送達後十日內向本院提出上訴狀（須附繕
本），上訴於臺灣高等法院臺中分院。
                                書記官  林政佑
中　　華　　民　　國　　96　　年　　 2　　月　 　6　　日
【附錄論罪科刑法條】
刑法第二百七十七條第一項：
傷害人之身體或健康者，處三年以下有期徒刑、拘役或一千元以
下罰金。
